臺灣臺南地方法院刑事判決　　　　　　 99年度交訴字第139號
公　訴　人　臺灣臺南地方法院檢察署檢察官
被　　　告　詹益源
上列被告因業務過失致死等案件，經檢察官提起公訴（99年度偵
字第14211號），被告於準備程序進行中就被訴事實為有罪之陳
述，經本院合議庭裁定由受命法官獨任進行簡式審判程序後，判
決如下：
    主    文
詹益源從事業務之人，因業務上之過失致人於死，處有期徒刑拾
月。
    事    實
一、詹益源平日以駕駛車牌號碼4591-WS號自小貨車載運水果販
    賣，駕車為其附隨業務，為從事駕駛業務之人。其於民國98
    年12月12日15時29分許，駕駛該車沿臺南市○市區○○路內
    側快車道，由南往北方向行駛，行經該路與光華街之交岔路
    口時，本應注意遵守道路交通號誌之指示，且應遵循速限行
    駛，及注意車前狀況，而依當時天候晴朗、日間自然光線、
    柏油路面乾燥無缺陷、無障礙物、視距良好等情形，並無不
    能注意之情事，竟疏未為前揭注意，以逾速限70公里之速度
    超速行駛，並闖越該交岔路口之紅燈，適有王△△（姓名、
    年籍詳卷）騎乘車牌號碼095-BZF號重型機車搭載楊○○（
    85年9月25日生、餘年籍詳卷），沿中山路由北往南方向行
    駛至該交岔路口，亦疏未注意遵循道路交通號誌之指示，見
    中山路北往南方向之號誌燈為左轉號誌，即貿然左轉，詹益
    源見狀避煞不及，其所駕駛之自用小貨車左前車頭撞擊王△
    △所騎乘機車之右側車身，王△△及楊○○因而人車倒地，
    楊○○受有右側股骨骨折及臉部撕裂傷等傷害；王△△則因
    本件車禍導致胸腹腿輾壓傷併多處骨折、低血容積休克而死
    亡。詹益源於肇事後，在未有偵查犯罪職務之機關或公務員
    發覺其為犯罪人前，即向處理本件道路交通事故尚不知肇事
    者為何人之臺南縣警察局善化分局警員供承其為肇事人，自
    首並接受裁判。
二、案經被害人王△△之夫楊□□（姓名、年籍詳卷）、楊○○
    訴由臺南縣警察局善化分局報請臺灣臺南地方法院檢察署檢
    察官相驗及偵查起訴。
    理    由
一、本件係經被告詹益源於準備程序中就被訴之犯罪事實為有罪
    之表示，而經本院裁定以簡式審判程序加以審理，依刑事訴
    訟法第273條之2、第159條第2項之規定，不適用傳聞法則有
    關限制證據能力之相關規定，合先敘明。
二、訊據被告詹益源對於上揭事實坦承不諱，核與告訴人即被害
    人王△△之夫楊□□、告訴人楊○○於警偵訊中之指述情節
    相符，並有道路交通事故現場圖、道路交通事故調查報告表
    (一)、(二)各1份、財團法人奇美醫院診斷證明書1份、道路交通
    事故現場蒐證照片15張、臺灣省臺南區車輛行車事故鑑定委
    員會99年2月5日南鑑字第0995900467號函1份附卷可稽（見
    相驗卷第11-15、17-24頁、第39、54頁），堪認被告自白與
    事實相符。又被害人王△△因本件車禍受有胸腹腿輾壓傷併
    多處骨折、低血容積休克而死亡一情，業經臺灣臺南地方法
    院檢察署檢察官督同法醫師相驗屬實，有相驗筆錄、相驗屍
    體證明書、檢驗報告書各1份及相驗照片附卷可憑（見前揭
    相驗卷第25-51頁），則被告於上揭時、地與被害人王△△
    發生車禍，致被害人王△△因而死亡及告訴人楊○○受前揭
    傷害之事實，堪以認定，則被害人王△△之死亡、告訴人楊
    ○○之受傷與被告之過失行為間，即有相當因果關係。綜此
    ，本件被告業務過失致人於死及業務過失傷害之犯行，事證
    明確，應予依法論科。
三、核被告所為，係犯刑法第276條第2項之業務過失致死罪及同
    法第284條第2項前段業務過失傷害罪，其一過失行為致王△
    △死亡及楊○○受傷，屬一行為觸犯數罪名之想像競合，應
    依刑法第55條規定，從一重論以業務過失致死罪。又被告於
    肇事後犯罪未經發覺前，即向至現場處理車禍尚不知肇事者
    之臺南縣警察局善化分局警員表示其為肇事車輛之駕駛者而
    自首犯行，此有臺南縣警察局道路交通事故肇事人自首情形
    紀錄表1份附卷可參（本院卷第64頁），爰依刑法第62條前
    段規定減輕其刑。爰審酌被告無前科、素行良好，有臺灣高
    等法院被告前案紀錄表1份在卷可按，然未遵守道路交通安
    全規則小心駕駛，疏忽肇事致被害人王△△死亡及楊○○受
    傷，所生危害非輕，且造成生命喪失而無從彌補之過失情節
    及過失程度，及被告雖於本院與被害人王△△之家屬及告訴
    人楊○○達成調解，有本院100年度司南調字第17號調解筆
    錄在卷可佐（本院卷第57頁），然被告於100年3月15日本院
    準備程序中自承其無法履行調解條件，迄今尚未支付任何賠
    償金額一節，本件不宜給予緩刑之宣告，並審酌其生活狀況
    、國中畢業之智識程度，及被告犯罪後坦承犯行之態度等一
    切情狀，量處如主文所示之刑，以資懲儆。
據上論斷，應依刑事訴訟法第299條第1項前段、第273條之1第1
項，刑法第276條第2項、第284條第2項前段、第55條、第62條前
段，刑法施行法第1條之1，判決如主文。
本案經檢察官吳坤城到庭執行職務。
中    華    民    國   100    年    3     月    29    日
                      交通法庭  法  官  黃聖涵
以上正本證明與原本無異。
如不服本判決應於收受本判決後10日內向本院提出上訴書狀，並
應敘述具體理由。如未敘述上訴理由者，應於上訴期間屆滿後20
日內向本院補提理由書狀（均須按他造當事人之人數附繕本）「
切勿逕送上級法院」。
                                書記官  吳揆滿
中    華    民    國   100    年    3     月    29    日
中華民國刑法第276條
（過失致死罪）
因過失致人於死者，處2年以下有期徒刑、拘役或2千元以下罰金
。
從事業務之人，因業務上之過失犯前項之罪者，處5年以下有期
徒刑或拘役，得併科3千元以下罰金。
中華民國刑法第284條
（過失傷害罪）
因過失傷害人者，處6月以下有期徒刑、拘役或5百元以下罰金，
致重傷者，處1年以下有期徒刑、拘役或5百元以下罰金。
從事業務之人，因業務上之過失傷害人者，處1年以下有期徒刑
、拘役或1千元以下罰金，致重傷者，處3年以下有期徒刑、拘役
或2千元以下罰金。